Minutes et répertoires du notaire François PRÉVOST, 2 janvier 1729 - 31 juillet 1761 (étude XX)
Archives nationales
- Minutes de François PRÉVOST, 1725 - 1763; MC/ET/XX/542 - MC/ET/XX/644
  - Minutes. 1733, janvier - mai, janvier - mai 1733; MC/ET/XX/551
    - Sentence arbitrale au sujet de travaux conduits par Pierre Alexis Delamair, architecte, de 1724 à 1728 au château de Soindres près de Mantes, rendue par Gabriel Chireix, architecte du roi maître général des bâtiments et ponts, et le sieur Beausire, architecte, avec en annexe un mémoire décriva
      Précisions sur les lieux: Soindres (Yvelines)--Château
      décision; Mantes-la-Jolie (Yvelines); Soindres (Yvelines); Beausire, Jean-Baptiste Augustin (1692-17..) (?); Chireix, Gabriel; Delamair, Pierre Alexis (1676?-1745); architecte; contrôleur (Ancien Régime)
    - Tilliard (Jean-Baptiste), maître menuisier, rue Neuve de Cléry § Vente de terre et carrière, 11 avril 1733; MC/ET/XX/551
      acte de vente; Tilliard, Jean-Baptiste
    - Tilliard (Jean), maître menuisier, rue Neuve de Cléry § Apprentissage, 15 avril 1733; MC/ET/XX/551
      contrat d'apprentissage; Tilliard, Jean
    - Menuisier (apprentissage) § Contrat pour 6 ans, entre Denise Renardet, veuve François Lordat et Jean Tilliard, maître menuisier, au profit de Simon Lordat, âgé de 14 ans, fils de François. Nourri, logé, blanchi, sans deniers déboursés., 15 avril 1733; MC/ET/XX/551
      contrat d'apprentissage; Renardet, Denise; Lordat, François; Lordat, Simon; Tilliard, Jean
    - Housseau (Denis) maître menuisier rue Neuve de Luxembourg § Notoriété aux dires de .., 16 avril 1733; MC/ET/XX/551
      Housseau, Denis
    - Constitution de rente par Jacques Vinage, architecte du roi et de son académie, demeurant rue Pavée., 22 avril 1733; MC/ET/XX/551
      constitution de rente; Pavée (rue); Vinage, Jacques (16..-1735); architecte; architecte
    - Boucart (Jacques) marchand tapissier rue de Grenelle § obligation envers .., 22 avril 1733; MC/ET/XX/551
      obligation; Boucart, Jacques
    - Cocuel (Jean Baptiste) marchand tapissier sous les Piliers des Halles § Indemnité, 23 avril 1733; MC/ET/XX/551
      Cocuel, Jean Baptiste
    - Le Creux (Charles) maître tourneur rue Montmartre § quittance, 27 avril 1733; MC/ET/XX/551
      quittance; Le Creux, Charles
    - Devis et marché pour la reconstruction d'une maison sise rue Saint-Denis, avec plans joints. La réception sera faite par le sieur Quirot., 28 avril 1733; MC/ET/XX/551
      devis; marché; Saint-Denis (rue); Quirot, Pierre
    - Charpentier (Pierre) Maître maçon, entrepreneur de bâtiments rue Comtesse d'Artois § Marché, 28 avril 1733; MC/ET/XX/551
      marché; Charpentier, Pierre
    - Feret (Claude) maître menuisier rue Neuve de Clery § Constitution, 13 mai 1733; MC/ET/XX/551
      constitution de rente; Feret, Claude
    - Pitou (Nicolas), maître menuisier, à Paris § Constitution, 13 mai 1733; MC/ET/XX/551
      constitution de rente; Pitou, Nicolas
    - Chambray (Toussaint) maître émailleur rue Philippeaux § transaction, 14 mai 1733; MC/ET/XX/551
      accord; Chambray, Toussaint
    - Huguet (Jean) maître maçon Cul de Sac de l'Empereur § transaction, 14 mai 1733; MC/ET/XX/551
      accord; Huguet, Jean
    - Chambray (Charles) Compagnon maçon rue du Temple § transaction, 14 mai 1733; MC/ET/XX/551
      accord; Chambray, Charles
    - La Rabie (Roch) maître émailleur rue Aumaire § transaction, 14 mai 1733; MC/ET/XX/551
      accord; La Rabie, Roch
    - Desmaisont (Nicolas) entrepreneur de bâtiments rue Poissonnière § Vente d'une maison à .., 20 mai 1733; MC/ET/XX/551
      acte de vente; Desmaisont, Nicolas
    - Avisse (Michel) maître menuisier à Villeneuve § Quittance (travaux pour la comtesse de St/e/ Maure, 22 mai 1733; MC/ET/XX/551
      quittance; Avisse, Michel
  - Minutes. 1733, juin - décembre, juin - décembre 1733; MC/ET/XX/552
    - FLAMANT (Jacques) Tapissier § Quittance .., 18 juin 1733; MC/ET/XX/552
      quittance; Flamant, Jacques
    - TAPISSIER (apprentissage de) § mise en .. de BIZET (Jacques) âgé de 23 ans pour 6 ans chez LEFEBVRE (Adolphe) qui le nourri, logé couche, 25 juin 1733; MC/ET/XX/552
    - LEFEBVRE (Adolphe) Marchand Tapissier Rue du Gros Chenet § Mise en apprentissage chez .., 25 juin 1733; MC/ET/XX/552
      contrat d'apprentissage; Lefebvre, Adolphe
    - Bail concernant Nicolas Monthéan, sculpteur ordinaire des bâtiments du roi, demeurant rue de la Chanvrerie., 30 juin 1733; MC/ET/XX/552
      bail; Chanverrerie (rue de la); Monthéan, Nicolas; sculpteur
    - Devis et marché pour des ouvrages de maçonnerie pour bâtir une maison sise rue Vieille-du-Temple., 1er juillet 1733; MC/ET/XX/552
      devis; marché; Vieille-du-Temple (rue)
    - CUDEVILLE (Nicolas François) Maître maçon entrepreneur de bâtiments Rue Montmartre § Devis et marché passé par .., 1er juillet 1733; MC/ET/XX/552
      devis; marché; Cudeville, Nicolas François
    - Tilliard (Nicolas), maître menuisier, rue de Cléry § Mariage de la fille de .., 12 juillet 1733; MC/ET/XX/552
      contrat de mariage; Tilliard, Nicolas
    - GAUTHIER (François) Maître menuisier § Consentement .., 17 juillet 1733; MC/ET/XX/552
      Gauthier, François
    - Reusse (Pierre), maître menuisier, rue Neuve de Cléry § Consentement., 17 juillet 1733; MC/ET/XX/552
      ratification; Reusse, Pierre
    - Chestien (Jean-Baptiste), orfèvre, rue du Harlay § Vente de maison .., 24 juillet 1733; MC/ET/XX/552
      acte de vente; Chrestien, Jean-Baptiste
    - Convention et marché passés par François Debias Aubry, architecte, pour faire bâtir un corps de bâtiment sis rue de l'Université., 31 juillet 1733; MC/ET/XX/552
      convention; marché; Université (rue de l'); Debias-Aubry, François (....-1773); architecte
    - LEGAST (Jean Toussaint) Maître maçon entrepreneur de bâtiments Rue Saint-Victor. § Convention et Marché .., 31 juillet 1733; MC/ET/XX/552
      marché; Legast, Jean Toussaint
    - Quittance concernant Jean Legros, peintre de l'académie de peinture et sculpture, demeurant rue du Chantre., 5 août 1733; MC/ET/XX/552
      quittance; Chantre (rue du); Legros, Jean; peintre
    - CHARPENTIER (Pierre) Maître maçon entrepreneur de bâtiments Rue Comtesse d'Artois § Quittances d'employés, 10 août 1733; MC/ET/XX/552
      quittance; Charpentier, Pierre
    - CUDEVILLE (Nicolas François) Maître maçon entrepreneur de bâtiments à Paris Rue Montmartre § Quittance portant déclaration .., 21 août 1733; MC/ET/XX/552
      quittance; déclaration; Cudeville, Nicolas François
    - DORLAN (Pierre) Serrurier en ressort de Monsieur frère du roi... Rue des Moineaut § Inventaire après décès de la femme de .., 15 septembre 1733; MC/ET/XX/552
      inventaire; Dorlan, Pierre
    - DELACROIX (Thomas) Maître menuisier Rue de Clery § Bail, 29 septembre 1733; MC/ET/XX/552
      bail; Delacroix, Thomas
    - Tilliard (Nicolas), maître menuisier, rue de Cléry § Bail de maison .., 8 octobre 1733; MC/ET/XX/552
      bail; Tilliard, Nicolas
    - Tilliard (Nicolas), maître menuisier, rue de Cléry § Titre nouvel .., 12 octobre 1733; MC/ET/XX/552
      titre nouvel; Tilliard, Nicolas
    - Martin (Joseph), maître menuisier, rue de Cléry § Bail de maison .., 15 octobre 1733; MC/ET/XX/552
      bail; Martin, Joseph
    - Tilliard (Nicolas), maître menuisier, rue de Cléry § Bail de maison .., 15 octobre 1733; MC/ET/XX/552
    - Transaction concernant Jules Robert de Cotte, intendant ordinateur des bâtiments du roi, demeurant aux galeries du Louvre., 26 octobre 1733; MC/ET/XX/552
      accord; Orties-du-Louvre (rue des); Cotte, Jules Robert de (1683-1767); intendant des bâtiments (Ancien Régime)
    - Souhart (Jacques), maître menuisier, rue de Nesle § Mariage de .., 28 octobre 1733; MC/ET/XX/552
      contrat de mariage; Souhart, Jacques
    - Trongnaux (Jean), orfèvre, à Londres § Mariage de .., 8 novembre 1733; MC/ET/XX/552
      contrat de mariage; Trongnaux, Jean
    - Inventaire après décès de la femme de Pierre Cavin, peintre du roi, demeurant rue Montmartre, dont un inventaire de tableaux., 16 novembre 1733; MC/ET/XX/552
      inventaire après décès; Montmartre (rue); Cavin, Pierre (1675?-1736); peintre
    - PERETTE (Jean) Marchand tapissier Rue Neuve Saint-Eustache § Inventaire après décès de .., 7 décembre 1733; MC/ET/XX/552
      inventaire; Perette, Jean
    - Obligation concernant Charles Ju, architecte de la maison royale d'Orléans, demeurant au Palais-Royal., 24 décembre 1733; MC/ET/XX/552
      obligation; Palais Royal; Ju, Charles; architecte
    - TIRMONT (Jacques) Maître Serrurier grde rue faubourg Saint-Martin § quittance .., 25 décembre 1733; MC/ET/XX/552
      quittance; Tirmont, Jacques
    - DORLAN (Pierre) Maître Serrurier Rue des Moineaux § Convention .. et Société; 2 actes même dates, 28 décembre 1733; MC/ET/XX/552
      Dorlan, Pierre
    - Camel (Etienne), maître peintre, enclos des quinze vingt § Mariage du fils de .., 15 novembre 1739; MC/ET/XX/552
      contrat de mariage; Camel, Etienne
  - Minutes. 1734, janvier - juin, janvier - juin 1734; MC/ET/XX/553
    - Menuisier (apprentissage) § Contrat pour 6 ans entre B. François Chappette, suisse du Château de Versailles, et Nicolas Tilliard, maître menuisier, au profit de Jean François Chappette, âgé de 16 ans, fils de François. Nourri, logé, blanchi, sans deniers à débourser., 12 janvier 1734; MC/ET/XX/553
      contrat d'apprentissage; Chapette, B. François; Tilliard, Nicolas; Chapette, Jean François
    - Durand (Robert) maître menuisier à Paris § Testament de la veuve de .., 16 janvier 1734; MC/ET/XX/553
      testament; Durand, Robert
    - Baronneau (Jean Louis) peintre en émail rue Saint-Denis § Notoriété aux dires de .., 28 janvier 1734; MC/ET/XX/553
      Baronneau, Jean Louis
    - Viaucourt (Antoine Denis), marchand orfèvre, à Paris § Notoriété du décès de la femme de .. (aucun inventaire), 28 janvier 1734; MC/ET/XX/553
      notoriété; Viaucourt, Antoine Denis
    - Durand (Robert) maître menuisier rue du Hurleur § Délivrance de legs, 29 janvier 1734; MC/ET/XX/553
      Durand, Robert
    - Duparc (Louis Charles) menuisier rue de Clery § Inventaire après décès de la femme de .., 15 février 1734; MC/ET/XX/553
      inventaire; Duparc, Louis Charles
    - Rivet (Jacques) maître menuisier ordinaire du Roi grande rue du fg. Saint-Denis § Obligation, 16 février 1734; MC/ET/XX/553
      obligation; Rivet, Jacques
    - Collet (Jean) maître menuisier à Paris § quittance de la veuve de .., 17 février 1734; MC/ET/XX/553
      quittance; Collet, Jean
    - Remy (François) polisseur de marbre rue Poissonnière § Mariage de .., 24 février 1734; MC/ET/XX/553
      contrat de mariage; Rémy, François
    - Constitution au profit de Louis Michel Dumesnil, peintre du roi, recteur perpétuel de l'académie Saint-Luc, demeurant rue Pet-au-Diable., 25 février 1734; MC/ET/XX/553
      constitution de rente; Pet-au-Diable (rue du); Dumesnil, Louis Michel; peintre
    - Dorlan (Pierre) Serrurier ordinaire du duc d'Orleans rue des Moineaux § Constitution, 25 février 1734; MC/ET/XX/553
      constitution de rente; Dorlan, Pierre
    - Constitution au profit de Louis Michel Dumesnil, peintre du roi, recteur perpétuel de l'académie Saint-Luc, peintre ordinaire de l'Hôtel-de-Ville, demeurant rue Pet-au-Diable., 4 mars 1734; MC/ET/XX/553
      constitution de rente; Pet-au-Diable (rue du); Dumesnil, Louis Michel; peintre; peintre
    - Frapier (Louis Charles) tapissier à Paris § Procuration de la veuve de .., 29 mars 1734; MC/ET/XX/553
      procuration; Frapier, Louis Charles
    - Garnarin (Olivier) Maître et marchand potier d'étain rue Montorgueil § Vente portant quittance et décharge, 31 mars 1734; MC/ET/XX/553
      acte de vente; quittance; Garnarin, Olivier
    - Ergo (Hubert) maître marbrier à Paris § Mariage de la fille de feu -, 9 mai 1734; MC/ET/XX/553
      contrat de mariage; Ergo, Hubert
    - Devis et marché des ouvrages de maçonnerie qu'il convient de faire pour la reconstruction d'un bâtiment de trois étages sis rue Saint-Sauveur. Il est suivi des marché de serrurerie, menuiserie et charpenterie., 20 mai 1734; MC/ET/XX/553
      devis; marché; Saint-Sauveur (rue)
    - Simon (Guillaume) maître serrurier rue Transnonnain § Devis et marché, 20 mai 1734; MC/ET/XX/553
      devis; marché; Simon, Guillaume
    - Bourgeois (Louis Denis) maître maçon, entrepreneur de bâtiments rue Paris § Devis et marché, 20 mai 1734; MC/ET/XX/553
      devis; marché; Bourgeois, Louis Denis
    - Hinet (Joseph) maître menuisier rue de la Poterie. § Devis et marché, 20 mai 1734; MC/ET/XX/553
      devis; marché; Hinet, Joseph
    - Contrat de mariage entre Pierre Louvet, maître luthier, demeurant rue Grenier-Saint-Lazare, et Marie-Françoise Derrey, fille de défunt Guillaume Derrey, marchand grainier., 20 juin 1734; MC/ET/XX/553
      Origine de l’information:
      Musique XVIIIe siècle, par Madeleine Jurgens, Mireille Rambaud, Valérie Brousselle, 1963, 1984-1996 (fichier papier entièrement dématérialisé; voir contexte dans le Plan d’orientation général - Notaires de Paris, guides thématiques du Minutier).
      Date de révision: 2014 (MV.Vaillant)
      Date de création de la notice: 2013
      contrat de mariage; Louvet, Pierre; Derrey, Marie Françoise; Derrey, Guillaume; facteur d'instruments de musique; négociant; Grenier-Saint-Lazare (rue du)
    - Vente de maison et héritages à Pierre Alexis Delamair architecte du roi, demeurant rue Montorgueil., 22 juin 1734; MC/ET/XX/553
      acte de vente; Montorgueil (rue); Delamair, Pierre Alexis (1676?-1745); architecte
    - Dépôt concernant Pierre Alexis Delamair, architecte du roi, demeurant rue Montorgueil., 26 juin 1734; MC/ET/XX/553
      dépôt de pièces; Montorgueil (rue); Delamair, Pierre Alexis (1676?-1745); architecte
  - Minutes. 1734, juillet - décembre, juillet - décembre 1734; MC/ET/XX/554
    - Guerin (Jean Baptiste) marchand tapissier rue Au Lard § liquidation et partage, 3 juillet 1734; MC/ET/XX/554
      partage; Guerin, Jean Baptiste
    - Mongis (Henri François) marchand tapissier grande rue du fg. Saint-Antoine § Consentement et convention, 4 juillet 1734; MC/ET/XX/554
      Mongis, Henri François
    - Mongis (Marin) marchand tapissier rue Pirouette § Consentement et convention, 4 juillet 1734; MC/ET/XX/554
      Mongis, Marin
    - Notoriété du décès de la femme de Etienne Allegrain, peintre du roi en son académie, mère de Gabriel Allegrain, également peintre du roi en son académie., 9 juillet 1734; MC/ET/XX/554
      notoriété; Allegrain, Etienne (1644?-1736); Allegrain, Gabriel (1674-1748); peintre
    - Bodasse (Pierre), maître peintre, rue Meslay § Notoriété aux dires de .., 9 juillet 1734; MC/ET/XX/554
      notoriété; Bodasse, Pierre
    - Pigalle (Nicolas Jean), maître menuisier, rue Meslay § Notoriété aux dires de .., 9 juillet 1734; MC/ET/XX/554
      notoriété; Pigalle, Nicolas Jean
    - Belhomme (Maurice) architecte juré expert entrepreneur à Paris (pièce annexe: Visite et estimation des travaux dans une maison rue Neuve Saint-Eustache) § Quittance, 10 juillet 1734; MC/ET/XX/554
      quittance; Belhomme, Maurice
    - Collin (Jean) maître menuisier rue Neuve Saint-Eustache § Quittance, 10 juillet 1734; MC/ET/XX/554
      quittance; Collin, Jean
    - Bonneau (Charles) maître maçon rue du Bac § Quittance, 11 juillet 1734; MC/ET/XX/554
      quittance; Bonneau, Charles
    - Leguay (François) marchand tapissier à Paris § Remboursement de la veuve de .., 2 août 1734; MC/ET/XX/554
      Leguay, François
    - De Channazart (Pierre Simon de) marchand tapissier rue Neuve des Petits-Champs § Mariage de la fille de .., 13 août 1734; MC/ET/XX/554
      contrat de mariage; De Channazart, Pierre Simon de
    - Cheron (Etienne) maître doreur sur métaux rue du Mail § bail à .., 21 août 1734; MC/ET/XX/554
      bail; Cheron, Etienne
    - Boult (Nicolas) maître tapissier Sous les Piliers de la Tonnellerie § titre nouvel, 27 août 1734; MC/ET/XX/554
      titre nouvel; Boult, Nicolas
    - De Channazart (Pierre Simon de) marchand tapissier rue Neuve des Petits-Champs § apprentissage, 31 août 1734; MC/ET/XX/554
      contrat d'apprentissage; De Channazart, Pierre Simon de
    - tapissiers (apprentissage) § Contrat pour 6 ans, entre Geneviève Channagart, veuve d'Antoine Duvernet, chirurgien major des vaisseaux royal Dauphin, avec Pierre Simon de Channazard, marchand tapissier, au profit de Pierre Charles Duvernet, âgé de 21 ans, petit fils de Pierre Simon de Ch. Logé, nourri, blanchi. S.d.d., 31 août 1734; MC/ET/XX/554
    - Raydart (François) maître serrurier rue d'Arnetal § Notoriété aux dires de .., 10 septembre 1734; MC/ET/XX/554
      Raydart, François
    - tapissier (apprentissage) § Contrat pour 6 ans, entre Nicolas Molière, marchand tapissier, et Claude Chevrillon, marchand tapissier, au profit d'Athanase Finet, âgé de 17 ans, neveu de N. Moliere. Nourri, logé, blanchir par sa mère, 25 septembre 1734; MC/ET/XX/554
    - Moliere (Nicolas) marchand tapissier rue Neuve Saint-Eustache § apprentissage, 25 septembre 1734; MC/ET/XX/554
      contrat d'apprentissage; Moliere, Nicolas
    - Reuze (Laurent), maître menuisier, rue Neuve de Cléry § Quittance, 27 septembre 1734; MC/ET/XX/554
      quittance; Reuze, Laurent
    - Pinguet (Jean) tapissier rue Vivienne § déclaration, 8 novembre 1734; MC/ET/XX/554
      déclaration; Pinguet, Jean
    - Fleureau (René), maître peintre doreur, rue de la Cossonnerie § Bail, 15 novembre 1734; MC/ET/XX/554
      bail; Fleureau, René
    - Inventaire après décès d'Antoine de Mahault, notaire au Châtelet., 18 novembre 1734; MC/ET/XX/554
      Marie-Françoise Limon, Les notaires au Châtelet de Paris sous le règne de Louis XIV, Toulouse, Presses universitaires du Mirail, 1992 [223 actes] (voir contexte dans le Plan d’orientation général - Notaires de Paris, guides thématiques du Minutier).
      Date de création de la notice: 2006
      inventaire après décès; Mahault, Antoine de; notaire
    - Moreuil (Pierre), maître menuisier, à Clermont, au faubourg § Notoriété aux dires de .., 30 novembre 1734; MC/ET/XX/554
      notoriété; Moreuil, Pierre
    - Filliastre (Marc) maître maçon rue des Ciseaux § devis et marché (réparations), 4 décembre 1734; MC/ET/XX/554
      devis; marché; Filliastre, Marc
    - Devis et marché des ouvrages de maçonnerie et autres pour le rétablissement d'une maison sise rue Saint-Roch., 29 décembre 1734; MC/ET/XX/554
      devis; marché; Saint-Roch (rue)
    - Charpentier (Sébastien) maître maçon, entrepreneur de maisons rue de la Femme sans tête § Devis et marché, 29 décembre 1734; MC/ET/XX/554
      devis; marché; Charpentier, Sébastien
  - Minutes. 1735, janvier - avril, janvier - avril 1735; MC/ET/XX/555
    - Gautier (Jacques) maître menuisier ordinaire des bâtiments du Roi rue Saint Roch § Mariage de la fille de .., 3 janvier 1735; MC/ET/XX/555
      contrat de mariage; Gautier, Jacques
    - Langlois (Sébastien) maître menuisier rue de Seine § Mariage des .., 3 janvier 1735; MC/ET/XX/555
      contrat de mariage; Langlois, Sébastien
    - Seguin (Jacques) tapissier du duc de Gesvres rue Therese, butte Saint-Roch § Inventaire après décès de la femme de .., 8 janvier 1735; MC/ET/XX/555
      inventaire; Seguin, Jacques
    - Lemestre (Michel) Ciseleur et doreur ordinaire du Roi rue des Moineaux § Testament de .., 12 janvier 1735; MC/ET/XX/555
      testament; Lemestre, Michel
    - Seguin (Jacques) tapissier du duc de Gesvres rue Thérèse § Mariage de .., 23 janvier 1735; MC/ET/XX/555
      contrat de mariage; Seguin, Jacques
    - Nauroy (Charles de) marchand tapissier à Versailles § Mariage de la fille de .., 23 janvier 1735; MC/ET/XX/555
      contrat de mariage; Nauroy, Charles de
    - Quittance contenant délégation et titre nouvel concernant Pierre Alexis Delamair, architecte du roi, demeurant rue Montorgueil., 4 février 1735; MC/ET/XX/555
      quittance; procuration; titre nouvel; Montorgueil (rue); Delamair, Pierre Alexis (1676?-1745); architecte
    - Bery (Jean Baptiste) maître éventailliste rue du Grand Hurleur § Inventaire après décès de la femme de .., 11 février 1735; MC/ET/XX/555
      inventaire; Bery, Jean Baptiste
    - David (Jean) maître menuisier rue Saint Etienne § Quittance (Mémoire des ouvrages faits pour la comtesse de Sainte-Maure), 11 février 1735; MC/ET/XX/555
    - Cagniard (Louis) marchand tapissier à Versailles § Renonciation de la femme de .., à la succession de son père, 13 février 1735; MC/ET/XX/555
      Cagniard, Louis
    - Lourdet (Pierre) maître fondeur rue Sainte-Anne § Société, 17 février 1735; MC/ET/XX/555
      Lourdet, Pierre
    - Bery (Jean) maître éventailliste rue du Husleur § Mariage de .., 17 février 1735; MC/ET/XX/555
      contrat de mariage; Bery, Jean
    - Goubault (Philippe) maître menuisier à Vandeuvre § procuration, 15 mars 1735; MC/ET/XX/555
      procuration; Goubault, Philippe
    - Constitution de rente et convention (deux actes) concernant Pierre Cavin, peintre ordinaire du roi, demeurant rue Montmartre., 16 mars 1735; MC/ET/XX/555
      constitution de rente; convention; Montmartre (rue); Cavin, Pierre (1675?-1736); peintre
    - Cagniart (Firmin) maître tapissier sous les Piliers des Halles § Convention (avec un plan), 17 mars 1735; MC/ET/XX/555
      Cagniart, Firmin
    - Possien (Charles), maître menuisier, rue de la Sourdière § Mariage de .., 23 mars 1735; MC/ET/XX/555
      contrat de mariage; Possien, Charles
    - Possien (Jacques), maître menuisier, rue de la Sourdière § Mariage du fils de .., 23 mars 1735; MC/ET/XX/555
      contrat de mariage; Possien, Jacques
    - Gautier (Jacques) maître menuisier ordinaire des bâtiments du Roi rue Saint Roch § Mariage de la fille de .., 27 mars 1735; MC/ET/XX/555
    - Devis et marché des ouvrages de maçonneries et autres pour la reconstruction d'une maison sise rue de Moussy, appartenant à mr. Couvers ou Convers, architecte., 30 mars 1735; MC/ET/XX/555
      devis; marché; Moussy (rue de); Convers, Pierre; Couvers (M.); architecte
    - Couvers (Philibert) entrepreneur de bâtiments rue de Moussy § Devis et marché, 30 mars 1735; MC/ET/XX/555
      devis; marché; Couvers, Philibert
    - Balbon (Pierre) maître menuisier à Antouillet, proche Montfort l'Amaury § Transport de rente, 4 avril 1735; MC/ET/XX/555
      transport de droits; Balbon, Pierre
    - Desmaisons (Nicolas) maître maçon, entrepreneur de bâtiments rue Neuve de Clery § quittance, 20 avril 1735; MC/ET/XX/555
      quittance; Desmaisons, Nicolas
    - Transport et bail (deux actes) concernant Jules Robert de Cotte, intendant ordonnateur et contrôleur des bâtiments du roi, demeurant aux galeries du Louvre., 22 avril 1735; MC/ET/XX/555
      cession; bail; Orties-du-Louvre (rue des); Cotte, Jules Robert de (1683-1767); intendant des bâtiments (Ancien Régime)
    - Couvers (Philibert) entrepreneur du canal de Picardie rue des Fossés Saint-Bernard § Constitution, 30 avril 1735; MC/ET/XX/555
      constitution de rente; Couvers, Philibert
    - Tricot (Antoine Claude) maître maçon, entrepreneur de bâtiments rue Michel Lecomte § quittance, 30 avril 1735; MC/ET/XX/555
      quittance; Tricot, Antoine Claude
  - Minutes. 1735, mai - juillet, mai - juillet 1735; MC/ET/XX/556
    - Lamy (Charles Gabriel) marchand faïencier rue Montmartre § bail, 9 mars 1735; MC/ET/XX/556
      bail; Lamy, Charles Gabriel
    - Vente de droits concernant Noël Nicolas Coypel, peintre ordinaire du roi en son académie, demeurant au cloître Saint-Germain-l'Auxerrois., 2 mai 1735; MC/ET/XX/556
      acte de vente; Saint-Germain-l'Auxerrois (cloître); Coypel, Noël Nicolas (1690-1734); peintre
    - DESMAISONS (Nicolas) Maître maçon Rue Neuve de Clery § Marché .., 5 mai 1735; MC/ET/XX/556
      marché; Desmaisons, Nicolas
    - Roussel (François), menuisier en meubles, rue Poissonnière § Transport de rente., 10 mai 1735; MC/ET/XX/556
      transport de droits; Roussel, François